tr: Spor Malzemeleri > Spor Ekipmanları > Boks ve Dövüş Sporları > Boks ve Dövüş Sporları Eğitim Ekipmanları > Kum Torbası ve Antrenman Torba Aksesuarları: Kum Torbası ve Antrenman Kılıfları; Kum torbası zincirleri; Kum Torbası ve Antrenman Kancaları; Kum torbası montaj aparatları ve braketler; Kum Torbası ve Antrenman Halatları; Kum torbası stantları; Kum torbası fırdöndü ve yayları
fi: Urheilutarvikkeet > Urheilu > Nyrkkeily ja vapaaottelu > Nyrkkeilyn ja vapaaottelun harjoitteluvälineet > Nyrkkeily- ja harjoittelusäkkien lisätarvikkeet: Nyrkkeily- ja harjoituskotelot; Nyrkkeily- ja harjoitussäkkien ketjut; Nyrkkeily- ja harjoituskoukut; Nyrkkeily- ja harjoitussäkkien kiinnikkeet ja telineet; Nyrkkeily- ja harjoitusköydet; Nyrkkeily- ja harjoitustelineet; Nyrkkeily- ja harjoitussäkkien leikarit ja jouset
sk-SK: Športový tovar > Atletika > Box a bojové umenia > Tréningové vybavenie na box a bojové umenia > Príslušenstvo k boxovacím a tréningovým vakom: Boxovacie a tréningové trenažéry; Boxovacie a tréningové reťaze; Boxovacie a tréningové háky; Držiaky a konzoly pre box a tréning; Boxovacie a tréningové laná; Boxovacie a tréningové stojany; Boxovacie a tréningové otočné úchyty a pružiny
zh-TW: 體育用品 > 競技體育 > 拳擊與武術 > 拳擊與武術訓練裝備 > 拳擊沙包配件: 拳擊訓練袋; 訓練沙包鐵鍊; 拳擊訓練掛鉤; 訓練沙包安裝座與支架; 拳擊訓練繩; 訓練沙包架; 沙包旋轉扣與彈簧
pl: Sprzęt sportowy > Sport > Boks i sztuki walki > Trening bokserski i sztuk walki > Akcesoria do worków treningowych: Walizki do worków treningowych; Łańcuchy do worków treningowych; Haki do worków treningowych; Uchwyty i wsporniki do worków treningowych; Liny do worków treningowych; Stojaki na worki treningowe; Krętliki i sprężyny do worków treningowych
nl: Sportartikelen > Lichaamssporten > Boksen en vechtsporten > Benodigdheden voor boks- en vechtsporttraining > Accessoires voor boksballen en oefenzakken: Dozen voor boksen en oefenen; Kettingen voor bokszakken en training; Haken voor boksen en oefenen; Bevestigingen en beugels voor bokszakken en training; Touwen voor boksen en oefenen; Standaarden voor bokszakken en training; Wartels en veren voor bokszakken en training
hr-HR: Sportska oprema > Atletika > Boks i borilačke vještine > Oprema za trening boksa i borilačkih vještina > Dodaci za boksačke i vreće za vježbanje: Sanduci za udaranje i vježbanje; Lanci za udaranje i vježbanje; Kuke za vreće; Nosači i držači za udaranje i vježbanje; Užad za vreće; Stalci za udaranje i vježbanje; Okretnice i opruge za udaranje i vježbanje
ja: スポーツ用品 > スポーツ競技 > ボクシング・格闘技 > ボクシング・格闘技用練習器具 > サンドバッグ関連用品: サンドバッグケース; パンチング・トレーニングチェーン; サンドバッグフック; パンチング・トレーニング用マウント・ブラケット; サンドバッグロープ; パンチング・トレーニングスタンド; パンチング・トレーニング用スイベル・スプリング
ru: Спортивные товары > Соревновательный спорт > Бокс и единоборства > Тренировочный инвентарь для бокса и единоборств > Аксессуары для груш и мешков: Чехлы для груш и мешков; Цепи для боксерских мешков; Крюки для груш и мешков; Крепления и кронштейны для боксерских мешков; Тросы и цепи для груш и мешков; Стойки для боксерских мешков и груш; Крепления-вертлюги и пружины для боксерских мешков
pt-BR: Artigos esportivos > Artigos para prática de esportes > Boxe e artes marciais > Equipamento de treinamento para boxe e artes marciais > Acessórios para treinos e sacos de boxe: Alvos para treinos e sacos de boxe; Correntes para sacos de pancada; Ganchos para treinos e sacos de boxe; Suportes e fixadores para sacos de pancada; Cordas para treinos e sacos de boxe; Suportes para sacos de pancada; Suportes giratórios e molas para sacos de pancada
en: Sporting Goods > Athletics > Boxing & Martial Arts > Boxing & Martial Arts Training Equipment > Punching & Training Bag Accessories: Punching & Training Cases; Punching & Training Chains; Punching & Training Hooks; Punching & Training Mounts & Brackets; Punching & Training Ropes; Punching & Training Stands; Punching & Training Swivels & Springs
cs: Sportovní potřeby > Atletické sporty > Box a bojové sporty > Tréninkové vybavení na box a bojové sporty > Boxovací pytle – příslušenství: Boxovací pytle – kryty a potahy; Řetězy na boxovací a tréninkové pytle; Boxovací pytle – háky; Držáky a konzoly na boxovací a tréninkové pytle; Boxovací pytle – lana; Stojany na boxovací a tréninkové pytle; Otočné závěsy a pružiny na boxovací a tréninkové pytle
ko: 스포츠용품 > 운동 > 권투/무술 > 권투/무술 훈련 장비 > 샌드백 부대용품: 샌드백 케이스; 펀칭 및 훈련용 체인; 샌드백 걸이; 펀칭 및 훈련용 마운트 및 브래킷; 샌드백 줄; 펀칭 및 훈련용 스탠드; 펀칭 및 훈련용 스위블 및 스프링
de: Sportartikel > Athletik > Boxen & Kampfsport > Trainingsausrüstung für Boxen & Kampfsport > Box- & Trainingssackzubehör: Aufbewahrung von Box- & Trainingssäcken; Ketten für Boxsäcke & Training; Box- und Trainingshaken; Halterungen & Winkel für Boxsäcke & Training; Box- & Trainingsseile; Ständer für Boxsäcke & Training; Drehwirbel & Federn für Boxsäcke & Training
sv: Sportartiklar > Idrott och sport > Boxning och kampsporter > Träningsutrustning för boxning och kampsporter > Tillbehör till sandsäckar och träningssäckar: Sandsäckar och träningspåsar; Kedjor för slag- och träningssäckar; Sandsäcks- och träningskrokar; Fästen och konsoler för slag- och träningssäckar; Sandsäcks- och träningsrep; Ställningar för slag- och träningssäckar; Lekanden och fjädrar för slagsäckar
ro-RO: Articole sportive > Atletism > Box și arte marțiale > Echipament de antrenament pentru box și arte marțiale > Accesorii saci pentru lovituri și antrenament: Cutii pentru lovituri și antrenament; Lanțuri pentru saci de box și antrenament; Cârlige de box și antrenament; Suporturi și console pentru saci de antrenament; Corzi pentru lovituri și antrenament; Suporturi pentru saci de box și antrenament; Pivotanți și arcuri pentru saci de antrenament
th: อุปกรณ์กีฬา > การกีฬา > มวยและศิลปะการต่อสู้ > อุปกรณ์ฝึกซ้อมสำหรับมวยและศิลปะการต่อสู้ > อุปกรณ์กระสอบทราย: ปลอกกระสอบทราย; โซ่กระสอบทราย; ตะขอกระสอบทราย; แป้นยึดและฉากรับกระสอบทราย; เชือกกระสอบทราย; ขาตั้งกระสอบทราย; ข้อต่อหมุนและสปริงสำหรับกระสอบทราย
nb: Sportsutstyr > Friidrett > Boksing og kampsport > Treningsutstyr for boksing og kampsport > Tilbehør til punching- og treningsbager: Slag- og treningsbur; Kjettinger for bokse- og treningssekker; Slag- og treningskroker; Fester og braketter for bokse- og treningssekker; Slag- og treningstau; Stativer for bokse- og treningssekker; Svivler og fjærer for boksesekker
vi: Dụng cụ thể thao > Điền kinh > Đấm bốc & Võ thuật > Thiết bị tập luyện đấm bốc & võ thuật > Phụ kiện bao cát tập luyện: Hộp tập luyện; Dây xích treo bao cát; Móc treo tập luyện; Giá đỡ và móc treo bao cát; Dây tập luyện; Giá treo bao cát tập luyện; Khớp xoay và lò xo cho bao cát
bg-BG: Спортни стоки > Спортни занимания > Бокс и бойни изкуства > Оборудване за тренировки по бокс и бойни изкуства > Аксесоари за боксови чували и круши: Покривала за боксови чували и круши; Вериги за боксови чували и круши; Куки за боксови чували и круши; Монтажни стойки и скоби за боксови тренировки; Въжета за тренировка и удари; Стойки за боксова круша и тренировки; Въртящи механизми и пружини за боксови тренировки
pt-PT: Artigos de desporto > Atividade desportiva > Boxe e artes marciais > Equipamento de treino para boxe e artes marciais > Acessórios para sacos de treino e de boxe: Estojos de treino e de boxe; Correntes para treino e sacos de boxe; Ganchos de treino e de boxe; Fixações e suportes para treino e sacos de boxe; Cordas de treino e de boxe; Suportes para treino e sacos de boxe; Destorcedores e molas para treino e sacos de boxe
lt-LT: Sporto prekės > Atletika > Boksas ir kovos menai > Bokso ir kovos menų treniruočių įranga > Bokso maišų ir kriaušių priedai: Smūgiavimo ir treniruočių dėklai; Smūgiavimo ir treniruočių grandinės; Smūgiavimo ir treniruočių kabliai; Smūgių treniruočių tvirtinimo laikikliai ir kronšteinai; Smūgiavimo ir treniruočių virvės; Smūgiavimo ir treniruočių stovai; Smūgių treniruočių suktukai ir spyruoklės
zh-CN: 体育用品 > 田径 > 拳击/武术 > 拳击/武术训练设备 > 沙袋/训练袋配件: 拳击/训练箱; 沙袋挂链; 拳击/训练钩; 沙袋底座与支架; 拳击/训练绳; 沙袋支架; 沙袋旋转扣与弹簧
it: Articoli sportivi > Sport > Boxe e arti marziali > Attrezzature per l'allenamento per boxe e arti marziali > Accessori per sacchi e colpitori: Casse per sacchi e colpitori; Catene per sacchi da allenamento; Ganci per sacchi e colpitori; Attacchi e staffe per sacchi da allenamento; Corde per sacchi e colpitori; Supporti per sacchi da allenamento; Ganci girevoli e molle per sacchi da allenamento
da: Sportsartikler > Atletik > Boksning og kampsport > Træningsudstyr til boksning og kampsport > Bokse- og træningspuder – tilbehør: Boksning og træning – kasser; Kæder til bokse- og træningssække; Boksning og træning – kroge; Ophæng og beslag til bokse- og træningssække; Boksning og træning – reb; Stativer til bokse- og træningssække; Svirvler og fjedre til bokse- og træningssække
sl-SI: Športna oprema > Šport > Boks in borilne veščine > Oprema za vadbo boksa in borilnih veščin > Dodatki za boksarske vreče in vreče za vadbo: Kovčki za boksarske vreče in vreče za vadbo; Verige za boksanje in vadbo; Kavlji za boksarske vreče in vreče za vadbo; Nosilci in nastavki za udarjanje in vadbo; Vrvi za boksarske vreče in vreče za vadbo; Stojala za boksanje in vadbo; Vrtljive palice in vzmeti za udarjanje in vadbo
el: Αθλητικά είδη > Αθλητισμός > Πυγμαχία & πολεμικές τέχνες > Εξοπλισμός προπόνησης πυγμαχίας & πολεμικών τεχνών > Αξεσουάρ σάκων προπόνησης & χτυπήματος: Θήκες σάκων προπόνησης & χτυπήματος; Αλυσίδες για σάκους πυγμαχίας; Γάντζοι σάκων προπόνησης & χτυπήματος; Στηρίγματα και βραχίονες για σάκους πυγμαχίας; Σχοινιά σάκων προπόνησης & χτυπήματος; Βάσεις για σάκους πυγμαχίας; Περιστροφικοί κρίκοι και ελατήρια για σάκους πυγμαχίας
fr: Équipements sportifs > Divers sports > Boxe et arts martiaux > Équipement d'entraînement à la boxe et aux arts martiaux > Accessoires pour punching-balls: Étuis pour punching-balls; Chaînes pour sacs de frappe et d'entraînement; Crochets pour punching-balls; Fixations et potences pour sacs de frappe et d'entraînement; Cordes pour punching-balls; Supports pour sacs de frappe et d'entraînement; Émerillons et ressorts pour sacs de frappe et d'entraînement
hu: Sportszerek > Atlétika > Boksz és harcművészetek > Boksz- és harcművészeti edzőfelszerelések > Boksz- és edzőzsák-kiegészítők: Boksz- és edzőtokok; Boxzsáktartó láncok; Boksz- és edzőhorgok; Boxzsák- és edzőtartók és konzolok; Boksz- és edzőkötelek; Boxzsák- és edzőállványok; Boxzsák forgókampók és rugók
es: Equipamiento deportivo > Equipamiento para atletismo > Boxeo y artes marciales > Equipamiento de entrenamiento para boxeo y artes marciales > Accesorios para punchings y sacos de entrenamiento: Estuches para punchings y entrenamiento; Cadenas para sacos de entrenamiento; Ganchos para punchings y entrenamiento; Montajes y soportes para sacos de entrenamiento; Cuerdas de punchings y entrenamiento; Soportes para sacos de entrenamiento; Resortes y eslabones giratorios para sacos de entrenamiento